---
title: "forecast_walmart"
author: "Moab Alves"
date: "2023-11-24"
output: md_document
---

```{r setup, include=FALSE}
knitr::opts_chunk$set(echo = TRUE)
library(tidyverse)
library(forecast)


```

## Leitura dos Dados

```{r leitura dos dados}
data <- read_csv("https://raw.githubusercontent.com/moabalv/analise-dados/main/walmart-sales-dataset-of-45stores.csv")

names(data)
```

## Preparando os dados

Os dados têm informações das vendas semanais de 45 lojas do walmart ao longo de 143 semanas.

```{r}
lojas <- data %>%
  select(Store, Weekly_Sales, Date) %>%
  rename(store = Store, weekly_sales = Weekly_Sales, date = Date) %>%
  mutate(date = as.POSIXct(date, format = "%d-%m-%Y"))
```

## Criando a série temporal

Os dados estão organizados semanalmente, a partir da 5ª semana de 2010 até a 43ª semana de 2012. Segue o gráfico com a série temporal das vendas da loja 1.

```{r}
loja_1 <- lojas %>%
  filter(store == 1) %>%
  select(date, weekly_sales)

ts_loja <- loja_1 %>%
  select(weekly_sales) %>%
  ts(frequency = 52, start = c(2010,5), end = c(2012,43))

ggplot(ts_loja) +
  geom_line(mapping = aes(y = ts_loja[], x = loja_1$date)) +
  scale_x_datetime(name = "Ano e mês", date_labels = "%Y-%m", date_breaks = "3 month") + 
  scale_y_continuous(name = "Vendas") +
  theme_bw()
```

### Sazonalidade

Observa-se que a tendência é que o número de vendas suba com o passar dos anos.Já em relação a sazonalidade as compras sempre têm picos nos meses de dezembro e novembro e uma forte queda no fim do ano.

```{r, fig.width=9, fig.height = 5}
ggseasonplot(ts_loja) +
  ggtitle("Sazonalidade das vendas") +
  xlab("Semana") + 
  ylab("Vendas")
```
```{r}
plot(decompose(ts_loja))
```

## Forecast
Para o forecast, foi separado cerca de 80% dos dados (115 observações) para o treinamento dos modelos. Enquanto os outros 20% dos dados (28 observações) foram reservados para os testes.
```{r}
ts_loja.train = window(ts_loja, end = time(ts_loja)[115])
ts_loja.test = window(ts_loja, start= time(ts_loja)[116])

```
Primeiramente, foi realizado o forecast utilizando a série temporal, neste caso a função forecast fez uso de um modelo ETS.
```{r}

fc <- forecast(ts_loja.train, h = 28)


accuracy(fc, ts_loja.test)


autoplot(fc, include = 10) +
  autolayer(ts_loja.test, series = "Observado")
```
Observa-se que em alguns pontos, o valor observado chega a ficar de fora do intervalo de predição. 
Aqui o valor do RMSE foi de 55701. 

## Usando o modelo de regressão linear


Posteriormente, foi utilizado um modelo de regressão linear, utilizando a sazonlidade e a tendência da série como regressores.:

```{r}
fit_loja1 <- tslm(ts_loja.train ~ season + trend)
fc_linear <- forecast(fit_loja1, h = 28)
accuracy(fc_linear, ts_loja.test)
```
Nesse caso os valores de erro obtidos são menores que o do modelo anterior, sendo o RMSE aqui de 51547.

Ao comparar os valores previstos pelo modelo com os valores observados, temos que:

```{r}
autoplot(fc_linear, include = 10, series = "Previsto") +
  autolayer(ts_loja.test, series = "Observado") +
  labs(y = "Vendas", x = "Ano") +
  scale_color_manual(values = c("Observado" = "red"))


checkresiduals(fit_loja1)
```

