---
title: "forecast_walmart"
author: "Moab Alves"
date: "2023-11-24"
output: md_document
---

```{r setup, include=FALSE}
knitr::opts_chunk$set(echo = TRUE)
library(tidyverse)
library(forecast)


```

## Leitura dos Dados

```{r leitura dos dados}
data <- read.csv("https://raw.githubusercontent.com/moabalv/analise-dados/main/walmart-sales-dataset-of-45stores.csv")

names(data)
```

## Preparando os dados

Os dados têm informações das vendas semanais de 45 lojas do walmart ao longo de 143 semanas.

```{r}
lojas <- data %>%
  select(Store, Weekly_Sales, Date) %>%
  rename(store = Store, weekly_sales = Weekly_Sales, date = Date) %>%
  group_by(store)
```

## Criando a série temporal

Os dados estão organizados semanalmente, a partir da 5ª semana de 2010 até a 43ª semana de 2012. Segue o gráfico com a série temporal das vendas da loja 1.

```{r}
ts_loja <- lojas %>%
  filter(store == 1) %>%
  ungroup() %>%
  select(weekly_sales) %>%
  ts(frequency = 52, start = c(2010,5), end = c(2012,43))

autoplot(ts_loja) +
  ggtitle("Walmart: vendas da loja 1") +
  xlab("Ano") +
  ylab("Vendas")
```

### Sazonalidade

Observa-se que a tendência é que o número de vendas suba com o passar dos anos.Já em relação a sazonalidade as compras sempre têm picos nos meses de dezembro e novembro e uma forte queda no fim do ano.

```{r, fig.width=9, fig.height = 5}
ggseasonplot(ts_loja) +
  ggtitle("Sazonalidade das vendas") +
  xlab("Semana") + 
  ylab("Vendas")
```

## Forecast

```{r, fig.width=9, fig.height = 5}
autoplot(forecast(ts_loja))
```

### Usando o modelo de regressão linear

Passando a sazonalidade dos dados e a tendência como regressores obtemos a seguinte predição:

```{r, fig.width=9, fig.height = 5}
fit_loja1 <- tslm(ts_loja ~ season + trend)
fc_linear <- forecast(fit_loja1, h = 104)
autoplot(fc_linear)
```

Enquanto se desconsiderarmos esses fatores, teríamos que:

```{r}
fit_loja1 <- tslm(ts_loja ~ season)
fc_linear <- forecast(fit_loja1, h = 104)
autoplot(fc_linear) +
  ggtitle("Predição apenas com a sazonalidade dos dados")

fit_loja1 <- tslm(ts_loja ~ trend)
fc_linear <- forecast(fit_loja1, h = 104)
autoplot(fc_linear) + 
  ggtitle("Predição apenas com a tendência dos dados")
```

Em ambos os casos o intervalo de predição tem um aumento.
